【裁判字號】    99,上訴,1621
【裁判日期】    991013
【裁判案由】    違反毒品危害防制條例
【裁判全文】
臺灣高等法院臺中分院刑事判決        99年度上訴字第1621號
上  訴  人
即  被  告  甲○○
上列上訴人因違反毒品危害防制條例案件，不服臺灣彰化地方法
院99年度訴字第530號中華民國99年7月1日第一審判決（起訴案
號：臺灣彰化地方法院檢察署99年度毒偵字第672號)，提起上訴
，本院判決如下：
    主    文
上訴駁回。
    理    由
一、本件原審法院99年7月1日99年度訴字第530號判決書於99 年
    7月12日送達上訴人即被告甲○○，送達地址為上訴人之住
    所即彰化縣鹿港鎮海埔里南橋巷1弄8號，由其同居之父親代
    為收受，有原審卷附之送達證書1紙在卷可稽，則其上訴期
    間自送達之翌日起算10日，上訴期間於99年7月22日屆滿，
    上訴人於99年7月22日提出上訴（以上訴狀送達法院之日為
    準，不以投遞日為準），此有蓋有臺灣彰化地方法院收狀章
    記載收狀日期之上訴狀1紙，附卷可憑，故本件上訴尚未逾
    期，合先敘明。
二、按不服地方法院之第一審判決而上訴者，須提出上訴書狀；
    上訴書狀並應敘述具體理由，此為法定必備之程式。上訴書
    狀未敘述上訴理由者，應於上訴期間屆滿後20日內補提理由
    書於第一審法院，逾期未補提者，第一審法院應定期間先命
    補正。倘上訴書狀已敘述理由，但所敘述者非屬具體理由，
    則屬不符上訴之法定程式，由第二審法院以其上訴不合法律
    上程式，判決駁回，不生定期命補正之問題，此觀刑事訴訟
    法第350條第1項、第361條、第362條及第367條之規定自明
    。所謂具體理由，必係依據卷內既有訴訟資料或提出新事證
    ，指摘或表明第一審判決有何採證認事、用法或量刑等足以
    影響判決本旨之不當或違法，而構成應予撤銷之具體事由，
    始克當之（例如：依憑證據法則具體指出所採證據何以不具
    證據能力，或依憑卷證資料，明確指出所為證據證明力之判
    斷如何違背經驗、論理法則）。若僅泛言原判決認定事實錯
    誤、違背法令、量刑失之過重或輕縱，而未依上開意旨指出
    具體事由；或形式上雖已指出具體事由，然該事由縱使屬實
    ，亦不足以認為原判決有何不當或違法者（例如：對不具有
    調查必要性之證據，法院未依聲請調查亦未說明理由，或援
    用證據不當，但除去該證據仍應為同一事實之認定），皆難
    謂係具體理由，俾與第二審上訴制度旨在請求第二審法院撤
    銷、變更第一審不當或違法之判決，以實現個案救濟之立法
    目的相契合，並節制濫行上訴（最高法院97年度台上字第
    892、3967、3894、3889號判決意旨參照）。
三、經查：
（一）本件上訴人之上訴理由謂：「被告內心實是感謝法官體恤
      判處有期徒刑7月，但仍感7月之有期徒刑仍有過重情事，
      被告實感沾染毒品仍是依墮落之惡習且對自己之身心健康
      更是一大摧殘，故在未經檢察單位查獲施用毒品之前就想
      戒除這一個不良且違反法律之習性，在此之前就自行前往
      彰化基督教醫院鹿東分院參與美沙冬替代療法，更日感被
      毒品施用成癮之可怕讓一個人能從個體進而影響家庭更進
      而影響整個社會及國家，所以主動配合警方偵查進而破獲
      卓瑞仁販賣毒品之犯行。就被告協助查獲案情主動與檢察
      單位配合及未被查獲即自行參加美沙冬替代療法，故請法
      官能體恤上情，從新從輕判處被告所犯之此次犯行。」等
      語。
（二）惟按刑罰之量定，為事實審法院自由裁量之職權，倘其所
      量之刑並未逾越法定刑之範圍（即所謂外部界限），復無
      違反比例或罪刑相當原則之情形（即所謂內部界限）者，
      自不得任意指為違法，最高法院97年度台上字第3096 號
      、97年度台上字第2615號判決意旨可資參照。經查：被告
      於警偵訊與原審審理時均自承有施用第一級毒品（見偵訊
      筆錄、原審審理筆錄），參以被告尿液檢驗結果呈現海洛
      因代謝物嗎啡之陽性反應，此有應受尿液採驗人尿液檢體
      採集送驗紀錄表、詮昕科技股份有限公司99年3月30日之
      濫用藥物尿液檢驗報告各1份（見警卷第12、13頁）在卷
      可參。原審依上開檢驗報告及被告之自白認定被告犯罪，
      並於判決理由中已詳予載明審酌被告之素行，其前已因違
      反毒品危害防制條例施以觀察勒戒、強制戒治處分，然竟
      不知戒絕毒癮，復因施用毒品案件經判處有期徒刑在案，
      並說明本件被告施用第一級毒品之犯行雖於91年間強制戒
      治處分執行完畢釋放後5年後所為，然因被告於93、97 年
      間均曾再因施用毒品犯行分別經判刑確定，依最高法院95
      年5月9日95年第7次刑事庭會議決議，被告再犯本件犯行
      不適用93年1月9日施行之毒品危害防制條例第20條、第23
      條之規定，仍應依法論科，並已審酌被告配合協助查獲案
      外人卓瑞仁販賣第一級毒品海洛因，引用毒品危害防制條
      例第17條第1項之規定減輕其刑，另審酌被告犯罪後態度
      ，本件施用毒品之次數，施用毒品之犯罪心態與一般刑事
      犯罪之本質並不相同，顯已注意適用刑法第57條之規定，
      原審在法定刑之範圍內為上開量刑，並無顯然失輕、失重
      而違背罪刑相當原則之情形，尚難指為違法。
（三）被告於上訴理由中，既未依卷內既有訴訟資料或提出新事
      證，指摘或表明原審判決有何採證認事、用法或量刑等足
      以影響判決本旨之不當或違法，而構成應予撤銷之具體事
      由，即與未敘述具體理由無異。
（四）是上訴人提起本件上訴之理由既非具體，爰不經言詞辯論
      ，逕行判決駁回被告之上訴。
（五）據上論斷，應依刑事訴訟法第367條前段、第372條，判決
      如主文。
中    華    民    國    99    年     10    月    13   日
            刑事第六庭    審判長法  官  李  文  雄
                                法  官  黃  小  琴
                                法  官  陳  如  玲
以上正本證明與原本無異。
如不服本判決應於收受送達後10日內向本院提出上訴書狀，其未
敘述上訴理由者，並得於提起上訴後10日內向本院補提理由書（
均須按他造當事人之人數附繕本）「切勿逕送上級法院」。
                                書記官  陳  信  和
中    華    民    國    99    年     10    月    13   日

司法院資訊處製作；財團法人民間司法改革基金會備份。
